最高法院刑事裁定　　　　　　　　　　111年度台抗字第347號
抗　告　人　翁沂佑 
 
上列抗告人因公共危險等罪案件，不服臺灣高等法院高雄分院中
華民國111 年1 月14日定應執行刑之裁定（111 年度聲字第52號
），提起抗告，本院裁定如下：
    主  文
抗告駁回。
    理  由 
按裁判確定前犯數罪者，併合處罰之；又數罪併罰，有2 裁判以
上宣告多數有期徒刑者，於各刑中之最長期以上，各刑合併之刑
期以下，定其應執行之刑期，但不得逾30年，刑法第50條第1 項
前段、第51條第5 款、第53條定有明文。至數罪併罰如何定其應
執行刑，應由法院視個案具體情節，以其各罪所宣告之刑為基礎
，本其自由裁量之職權，依刑法第51條所定方法為之，如未逾越
法定刑度範圍，復符合比例原則，自無違法可言。本件原裁定以
抗告人翁沂佑因公共危險等如原裁定附表（下稱附表）所示之各
罪，業經如附表所示法院先後判處如附表所示之刑，並於如附表
所示之日期確定在案，有各該判決及臺灣高等法院被告前案紀錄
表在卷可按。又附表編號1 所示為得易科罰金之罪，附表編號 2
、3 所示則為不得易科罰金之罪，屬於刑法第50條第1 項但書第
1 款之情形。嗣抗告人於各該罪刑之裁判確定後，請求由檢察官
向法院聲請定應執行刑，此有抗告人於民國110 年12月15日出具
之受刑人聲請書在卷為憑，茲檢察官聲請定其應執行之刑，原裁
定法院審核認聲請為正當，應予准許。爰審酌抗告人犯竊盜罪 3
次、公共危險罪1 次之犯罪類型、行為態樣、手段、動機，及較
高之責任非難重複程度，本於罪刑相當原則，維護公平正義、法
律秩序之理念及目的等總體情狀，及其所犯如附表編號2 所示之
罪（共2 罪），曾經臺灣橋頭地方法院以107 年度審易字第1200
號判決定應執行有期徒刑10月，爰定其應執行有期徒刑為4 年 9 
月。經核並未逾越法定刑度範圍之外部界限，亦無違反比例原則
等逾越法院自由裁量之內部界限情事，於法自無不合。抗告意旨
略以：抗告人所犯如附表編號1 、2 所示之罪，業已服刑完畢，
何以原裁定又將之合併定應執行刑，懇請查明等語。惟此乃本件
定執行刑裁定確定後，檢察官執行時，可將已執行完畢部分予以
扣抵之問題，不致有重複執行之危險，亦與原裁定所定執行刑有
無違法或不當之判斷無涉，抗告意旨容有誤會，本件抗告為無理
由，應予駁回。
據上論結，應依刑事訴訟法第412 條，裁定如主文。
中    華    民    國   111    年    3     月    17    日
                  刑事第四庭審判長法  官  林  立  華  
                                  法  官  林  瑞  斌  
                                  法  官  王  敏  慧  
                                  法  官  李  麗  珠  
                                  法  官  謝  靜  恒  
本件正本證明與原本無異
                                  書記官
中    華    民    國   111    年    3     月    21    日